臺灣宜蘭地方法院刑事判決
　　九十三年度交簡上字第一０號
　　公　訴　人　臺灣宜蘭地方法院檢察署檢察官
　　上　訴　人　甲○○　男　四.
 上上訴人因過失傷害案件，不服本院宜蘭簡易庭（九十三年度
 宜交簡字第六十一號）於中華民國九十三年九月二十一日所為
 第一審刑事簡易判決（起訴案號：九十三年度偵字第一五七一
 號）提起上訴，本院管轄第二審合議庭判決如左：
    主  文
上訴駁回。
    事  實
一、甲○○於民國九十二年七月十四日下午五時十分許，駕駛車
    牌號碼Ｕ五—八一０三號自用小箱型車，沿宜蘭縣礁溪鄉○
    ○路由龍潭往臺九省道方向行駛，行經宜蘭縣礁溪鄉○○路
    一四六號往南四十公尺處路口時，本應注意行經無號誌之交
    岔路口時，應減速慢行，作隨時停車之準備，且不得超車，
    並應注意車前狀況且隨時採取必要之安全措施，而依當時天
    候晴、日間自然光線、路面乾燥、無缺陷、無障礙物及視距
    良好之情形，並無不能注意之情事，竟疏未注意，於行經上
    開無號誌之交岔路口時，適有乙○○騎乘ＬＴ二—八八三號
    機車，同向行駛於上開路口欲左轉彎，甲○○竟未減速慢行
    ，作隨時停車之準備，亦未注意車前狀況而採取必要之安全
    措施，而貿然由乙○○之左側超車，因而閃避不及，而撞及
    乙○○騎乘之機車，致乙○○受有左鎖骨粉碎性骨折之傷害
    。甲○○肇事後，向到達事故現場處理員警坦承為肇事人而
    自首。
二、案經被害人乙○○訴由宜蘭縣警察局礁溪分局報請臺灣宜蘭
    地方法院檢察署檢察官偵查並聲請簡易判決處刑。
        理      由
一、訊據被告甲○○固坦承有於上開時地與告訴人乙○○發生擦
    撞之車禍事故無誤，惟矢口否認有何過失傷害之犯行，辯稱
    ：我沒有超車沒有過失云云。經查：
（一）上揭事實，業據告訴人乙○○指述甚詳，並有道路交通事
      故現場圖、道路交通事故調查報告表及現場照片十幀附卷
      可稽，而告訴人確受有如事實欄所示之傷害，此有行政院
      衛生署宜蘭醫院出具之診斷證明書在卷可考，核與告訴人
      所述受傷害之情形相符，堪信為真實。按汽車行經無號誌
      之交岔路口時，應減速慢行，作隨時停車之準備，次按汽
      車行駛時，駕駛人應注意車前狀況及兩車併行之間隔，並
      隨時採取必要之安全措施，又按汽車行經交岔路口時，不
      得超車，道路交通安全規則第九十三條第一項第三款、第
      九十四條第三項及第一百零一條第一款分別定有明文，被
      告為領有駕駛執照之人，自無法諉為不知，而依卷附道路
      交通事故調查報告表之記載，本件交通事故發生當時係天
      候晴、日間自然光線、路面乾燥無缺陷、無障礙物視距良
      好之情形觀之，並無任何不能注意之情事，被告應注意並
      能注意甚明。
（二）被告雖辯稱並未超車，且無過失云云，然依道路交通事故
      現場圖、現場照片及原審現場勘驗之照片及現場圖觀之，
      被告所駕駛之自用小箱型車於事故發生後，係平行停放於
      對向車道之路旁，而告訴人所騎乘之機車則係倒放於該交
      岔路口處，而刮地痕係在距離路口約二點二公尺之地點，
      顯見被告與告訴人發生擦撞之地點，係距離路口約二點二
      公尺處，則以被告所自承車速約四十公里之速度計算，被
      告於劃設有雙黃線禁止超車之處，即已有偏向左側行駛之
      行為，再參以被告所駕駛之自用小箱型車右側亦留有與告
      訴人機車擦撞之擦痕，則若告訴人係在路口突然左轉彎，
      應不致在被告車輛右側留下平行走向之擦痕，顯見被告確
      係有於交岔路口超車之行為，臺灣省基宜區車輛行車事故
      鑑定委員會、臺灣省車輛行車事故覆議鑑定委員會亦同此
      認定，此有臺灣省基宜區車輛行車事故鑑定委員會鑑定意
      見書、臺灣省車輛行車事故覆議鑑定委員會九十三年三月
      二十四日府覆議字第九三一００七七號函在卷可按，被告
      本應注意車前狀況，且應注意在交岔路口不得超車，而依
      當時情形並無不能注意之情事，竟疏未注意而肇事，被告
      實有過失甚明。又若無被告之過失行為，當不致造成告訴
      人受有前揭傷害，故被告之過失行為與告訴人之傷害間，
      確有相當因果關係。綜上所述，被告所辯顯係卸責之詞，
      不足採信，本件事證明確，被告過失傷害犯行堪以認定，
      應依法論科。
二、核被告甲○○所為，係犯刑法第二百八十四條第一項前段過
    失傷害罪。惟查被告肇事後，在其犯行未為任何有偵查犯罪
    職權之公務員知悉前，不逃避接受裁判而向到達事故現場處
    理之員警自首，承認其為肇事人，有自首調查表一紙在卷可
    稽，是被告既已向該管公務員申述犯罪事實而不逃避接受裁
    判，已合於刑法第六十二條前段所定對於未發覺之犯罪自首
    而接受裁判之要件，應依該條規定減輕其刑。原審以被告犯
    行明確而適用上開法條判處拘役四十日，如易科罰金，以參
    佰元折算壹日，核其認事用法並無不當，本件被告以其無過
    失為由提起上訴，為無理由，應予駁回。
據上論斷，應依刑事訴訟法第四百五十五條之一第一項、第三項
，第三百六十八條，判決如主文。
本案經檢察官鄭雅方到庭執行職務
中　　華　　民　　國　　93　　年　　12　　月　　31　　日
                              臺灣宜蘭地方法院刑事第二庭
                                  審判長法  官  林明山
                                        法  官  謝佩玲
                                        法  官  鄭貽馨
本正本證明與原本無異。
不得上訴。
                                        書記官  陳蒼仁
中　　華　　民　　國　　93　　年　　12　　月　　31　　日
